---
title: Análisis de datos con R
subtitle: "tarea R"
author: "Francisco Marquez"
date: "17 de octubre de 2025"
output: 
    prettydoc::html_pretty:
      theme: hpstr
      highlight: vignette
---

```{r setup, include=FALSE}
knitr::opts_chunk$set(echo = TRUE)
```

## Descripción

La siguiente tarea tiene como objetivo reforzar los conceptos de programación en lenguaje `R` que se discutieron anteriormente. 

### Vectores atómicos

En `R`, los vectores atómicos se pueden generar mediante diversos comandos, e.g., `x <- c("a","char","nuevo")` representa un vector de carácteres. Basado en lo anterior cree vectores con las siguientes características:

+ Un vector que represente $\{2^i\}_{i=1}^{20}$
```{r}
i <- seq(1,20)
2^i
```

+ Un vector que represente $\{2n+1\}_{n=4}^{13}$
```{r secul}
n <- 4:13
2*n+1
```

+ Un vector que represente $\{2n+1\}_{n=4}^{13} \cap \{2^i\}_{i=1}^{20}$
```{r intersec}
n<- 4:13
i <- 1:20
cj1 <- 2*n+1
cj2 <- 2^i
cj1
cj2
intersect(cj1, cj2)
```


+ Un vector que represente $\{\sin(2*\pi t)\}_{t=1}^5$
```{r}
t <- seq(1,5)
sin(2*pi*t)
```

+ Un vector de $10$ números aleatorios con distribución uniforme (usar la función `runif`).
```{r disp}
runif(10)
```

+ Un vector con las primeras 15 letras del abecedario en mayúsculas.
```{r}
LETTERS[1:15]
```



Supóngamos ahora que se intentan generar los siguientes vectores atómicos:


```{r, echo=T}
x1 <- c("1","2",2+3i,5+41)
x2 <- log(c(T,T,T,T,F))
x3 <- !(c(1,3,4,12,12.1,99,100))
x4 <- c(1,2,3)<"a"
x5 <- 1:10
```

¿De qué tipo es cada una de ellas? Liste el tipo de cada una de ellas.

```{r, echo=T}
x1 <- c("1","2",2+3i,5+41)
x2 <- log(c(T,T,T,T,F))
x3 <- !(c(1,3,4,12,12.1,99,100))
x4 <- c(1,2,3)<"a"
x5 <- 1:10
typeof(x1)
typeof(x2)
typeof(x3)
typeof(x4)
typeof(x5)
```

### Matrices

En el siguiente ejercicio se crearon las siguientes matrices:
 
+ Una matriz de $2\times3$ con carácteres (de cualquier tipo).
```{r}
car <- letters[1:6]
matrix(car, nrow = 2, ncol = 3 , byrow = T)
```

+ Una matriz de $4\times4$ cuyos elementos son s?lo la letra `"a"`.
```{r}
matrix("a", nrow = 4, ncol = 4)
```

+ Una matriz de $5\times5$ cuyos elementos son las letras min?sculas.
```{r}
matrix(letters[1:25], nrow=5, ncol=5)
```

        
        

+ Una matriz de $2\times2$ cuyos elementos son valores complejos.
```{r}
comp <- c(2+i, 3i, 4+5i,3)
matrix(comp, nrow = 2, ncol=2)
```

Una matriz se puede generar igual mediante otros dos comandos ¿Cuáles son?
Respuesta: Se puede generar con los comandos ´dim 


### Gráficos

El comando `plot` me permite graficar dos vectores de igual longtitud. El comando `par(mfrow=c(2,2))` divide el espacio de graficación en dos filas y dos columnas con lo cual yo graficar 4 gráficos sobre la misma figura. 
Por otro lado el comando `write(path)` permite escribir un archivo en la dirección dada por `path`, por ejemplo:

```{r eval=FALSE}
x <-rnorm(20)   # Variables aleatorias con media 0 y sd 1
write(x,"archivo.txt", "\n")
```
Crea un archivo llamado `archivo.txt` en el directorio de trabajo. De igual forma `R` permite graficar en otro **dispositivo**. Por ejemplo, podemos graficar en un dispositivo PDF y después guardar el archivo en el directorio de trabajo mediante el siguiente comando:
```{r}
x <- rnorm(200)
write(x, file = "archivo.txt", sep = ",")
```


```{r eval=FALSE}
pdf("fran.pdf")            # Creamos el PDF
plot(rnorm(100),type = "l")  # Graficamos en el dispositivo
dev.off()                   # Finalmente cerramos el PDF

```

Con base en lo anterior se requiere que el estudiante genere 40 archivos llamados con valores aleatorios del tipo uniforme (creados mediante `runif()`) y cree los archivos `txt` y `pdf` que contienen sus valores y sus gráficos. 
```{r}
for (i in 1:10){
 x <- runif(1000)
 write(x, file = paste("archivo_",i, ".pdf", seq=""), sep="\n")
 pdf(paste("Archivo_",i, ".pdf", sep = ""))
 plot(x,type = "l")
 dev.off()
}
```


El enlace del trabajo se incluye en el canvas.

## Referencias adicionales

- Puede consultar cualquier libro de R.
- Se puede consultar las presentaciones previas.
